臺灣高雄地方法院刑事判決　　　　　　　 96年度易字第814號
公　訴　人　臺灣高雄地方法院檢察署檢察官
被　　　告　乙○○
上列被告因竊盜案件，經檢察官提起公訴（96年度偵字第1737號）
，被告於本院準備程序為有罪之陳述，經告知簡式審判程序之旨
，並聽取檢察官及被告之意見後，本院合議庭裁定由受命法官獨
任改依簡式審判程序審理，並判決如下：
    主  文
乙○○攜帶兇器竊盜電線，累犯，處有期徒刑柒月。扣案之鋼絲
鉗壹支，沒收之。
    事  實
一、乙○○於民國94年間因竊盜及違反毒品危害防制條例等案件
    ，分別經本院以94年度易字第191 號判決判處有期徒刑7 月
    、以94年度訴字第1074號判決判處有期徒刑9 月均確定，並
    經本院以94年度聲字第3453號裁定合併定應執行有期徒刑1
    年3 月，甫於95年7 月21日縮短刑期執行完畢。仍不知悔改
    ，竟基於意圖為自己不法所有之竊盜犯意，於96年1 月4 日
    15時30分許，攜帶其所有客觀上足對人之身體、生命構成威
    脅，可供兇器使用之鋼絲鉗1 支，騎乘車號ZBE －780 號輕
    型機車行經高雄縣大寮鄉○○村○○路1 之10號和春技術學
    院後方產業道路時，即以上開鋼絲鉗剪斷該處路旁臺灣電力
    股份有限公司所有編號T70A68號電線桿上之電纜線後，竊取
    該處電纜線3 條得逞，並於得手後以其所有之美工刀削去電
    纜線外皮，而將已削去外皮之銅線3 條放置在上開機車置物
    箱內，以待脫售。嗣於翌日13時55分許，在高雄縣林園鄉○
    ○路○段100 巷70弄產業道路旁，因神色慌張、行跡可疑而
    遭警盤查後，當場自其身上扣得疑似第一級毒品海洛因1 包
    （毛重0.3 公克，其持有、施用毒品罪嫌另行提起公訴），
    並經徵得其同意搜索後，在上開機車置物箱內扣得其供行竊
    所用之鋼絲鉗1 支，及美工刀1 支、活動扳手2 支、已削去
    外皮之銅線3 條，而查悉上情。
二、案經高雄市政府警察局小港分局報告臺灣高雄地方法院檢察
    署檢察官偵查起訴。
    理  由
一、本件被告乙○○所犯係死刑、無期徒刑、最輕本刑為3 年以
    上有期徒刑以外之罪，其於準備程序中就被訴事實為有罪之
    陳述，經本院告知簡式審判程序之旨，並聽取公訴人及被告
    意見後，合議庭裁定由受命法官獨任進行簡式審判程序，合
    先敘明。
二、上揭事實，業據被告於警詢、偵查中及本院審理時均供承不
    諱，並有高雄市政府警察局小港分局扣押筆錄、扣押物品目
    錄表各1 紙、竊盜現場暨扣案贓、證物照片共13張在卷可稽
    ，及扣案之鋼絲鉗、美工刀各1 支、活動扳手2 支及已削去
    外皮之銅線3 條可佐，足認被告之自白與事實相符，堪予採
    為本案論罪科刑之依據。本件事證明確，被告之犯行洵堪認
    定，應依法論科。
三、按竊盜或損壞電桿、電線、變壓器或其他供電設備者，依刑
    法之規定從重處斷，電業法第105 條定有明文。次按，刑法
    第321 條第1 項第3 款之攜帶兇器竊盜罪，係以行為人攜帶
    兇器竊盜為其加重條件，此所謂兇器，其種類並無限制，凡
    客觀上足對人之生命、身體、安全構成威脅，具有危險性之
    兇器均屬之，且祇須行竊時攜帶此種具有危險性之兇器為已
    足，並不以攜帶之初有行兇之意圖為必要，最高法院著有79
    年度臺上字第5253號判例可資參照。查被告行竊電纜線所用
    之鋼絲鉗1 支，鉗嘴呈鋸齒狀，為金屬材質，柄手部分外有
    塑膠皮包覆等情，業經本院當庭勘驗無訛（院卷第102-10 3
    頁），並有警卷所附之犯罪工具照片4 張可參，堪認係客觀
    上足以危害人之身體、生命安全之物，自屬兇器無訛。是核
    被告所為，係犯電業法第105 條之竊盜電線罪，而應依刑法
    第321 條第1 項第3 款之攜帶兇器竊盜既遂罪從重處斷。公
    訴意旨就被告上開竊取電纜線之犯行，漏未論及電業法第10
    5 條，容有未合，惟起訴之基本社會事實同一，本院自得變
    更檢察官起訴法條，予以審判，附此敘明。又被告於94年間
    因竊盜及違反毒品危害防制條例等案件，分別經本院以94年
    度易字第191 號判決判處有期徒刑7 月、以94年度訴字第10
    74號判決判處有期徒刑9 月均確定，並經本院以94年度聲字
    第3453號裁定合併定應執行有期徒刑1 年3 月，並於95年7
    月21日縮短刑期執行完畢，有臺灣高雄地方法院檢察署刑案
    資料查註紀錄表及臺灣高等法院被告前案紀錄表各1 份在卷
    可考，其於有期徒刑執行完畢後5 年內，故意再犯本件有期
    徒刑以上之罪，為累犯，應依刑法第47條第1 項規定加重其
    刑。爰審酌被告正值青壯年歲，卻不思循正當工作以獲致財
    物維生，前於90年間亦因竊盜案件，經本院以90年度易字第
    3009號判決判處有期徒刑3 月確定並執行完畢，有上開被告
    前案紀錄表可據，竟仍為圖私利，再犯本件竊盜犯行，除侵
    害個人之財產權益外，其以持用兇器之方式行竊，更足以危
    害個人生命、身體安全，行為誠有不該，惟念及被告犯後始
    終坦承犯行，所竊之財物價值非鉅等一切情狀，量處如主文
    所示之刑。又扣案之鋼絲鉗1 支，係被告所有作為竊取前開
    電纜線之工具，已據被告自承在卷（院卷第103 頁），堪認
    係被告所有供本件犯罪所用之物，爰依刑法第38條第1 項第
    2 款規定，併予宣告沒收；至美工刀1 支及活動扳手2 支雖
    亦均據被告自承為其所有之物，惟上開美工刀1 支係被告在
    竊得電纜線後，為求銷贓，而將該電纜線外皮削去所用之物
    ，另2 支活動扳手則係平日就置放於機車置物箱之物，非供
    竊盜所用等情，亦據被告供陳明確（院卷第103 頁），故均
    難認與被告上開竊盜犯行有關，爰不予以宣告沒收；公訴意
    旨認上開美工刀1 支亦係被告供竊盜犯罪所用之物，請求依
    法沒收一節，容有誤會，併此敘明。
據上論斷，應依刑事訴訟法第273 條之1 第1 項、第284 條之1
、第299 條第1 項前段、第300 條，電業法第105 條，刑法第11
條前段、第321 條第1 項第3 款、第47條第1 項、第38條第1 項
第2 款，判決如主文。
本案經檢察官甲○○到庭執行職務。
中　　華　　民　　國　　96　　年　　5 　　月　　29　　日
                  刑事第十六庭  法　官  蔣志宗
以上正本證明與原本無異。
如不服本判決，應於判決送達後10日內，向本院提出上訴狀。
中　　華　　民　　國　　96　　年　　5 　　月　　29　　日
                                書記官  洪育祺
附錄本件論罪科刑之法條：
電業法第105條
竊盜或損壞電桿、電線、變壓器或其他供電設備者，依刑法之規
定從重處斷。
中華民國刑法第321條
犯竊盜罪而有左列情形之一者，處6 月以上、5 年以下有期徒刑
：一於夜間侵入住宅或有人居住之建築物、船艦或隱匿其內而犯
之者。
二  毀越門扇、牆垣或其他安全設備而犯之者。
三  攜帶兇器而犯之者。
四  結夥三人以上而犯之者。
五  乘火災、水災或其他災害之際而犯之者。
六  在車站或埠頭而犯之者。
前項之未遂犯罰之。
臺
